臺灣高等法院交通事件裁定　　　　　　 96年度交抗字第660號
抗告人即
受處分人　　甲○○
上列抗告人因違反道路交通管理處罰條例案件，不服臺灣臺北地
方法院96年度交聲字第674號，中華民國96年7月31日第一審裁定
（原處分字號：臺北市交通事件裁決所96年5月14日北市裁三字
第裁22-AEV547838號），提起抗告，本院裁定如下：
    主  文
抗告駁回。
    理  由
一、本案原審裁定以：抗告人即受處分人甲○○於民國96年04月
    25日12時20分許騎乘車號A2Z-689號重型機車，行經臺北市
    ○○街與興安街有燈光號誌管制之交岔路口闖紅燈，而為臺
    北市政府警察局松山分局民有派出所員警林錫次發覺，以受
    處分人有道路交通管理處罰條例第53條第1項規定之行為，
    予以攔停並舉發之。受處分人未於應到案日期同年5月9日前
    向原處分機關申訴，經原處分機關調查結果，認受處分人有
    「駕車行經有燈光號誌管制之交岔路口闖紅燈」之違規行為
    ，乃依前揭道路交通管理處罰條例第53條第1項規定，裁處
    受處分人罰鍰1千8百元，並記違規點數3點。並無任何違誤
    ，量罰亦甚妥適，應予維持，異議為無理由，予以駁回。
二、抗告意旨略以：我未違規，員警僅憑目測有誤，舉發之警員
    未提出確切之證據如照片等物證，原審即以警員片面之詞，
    即作成裁定顯有不當云云。
三、經查：
（一）本件係執勤員警臺北市政府警察局松山分局民有派出所員
      警林錫次，當場目擊舉發，有其記載之公文書即舉發違反
      道路交通管理事件通知單影本可稽（見原審卷第8頁、第1
      6頁），並有該警察隊96年6月21日北市警松交字第096349
      28200號可稽（見原審卷第33頁），警員林錫次並於原審
      結稱：「當天，我是服11點至13點巡邏勤務，我騎車巡邏
      到慶城街、興安街口，剛好碰到紅燈，在那裡等，我是由
      南向北方向，等紅燈，看到受處分人北向南方向直行逕闖
      紅燈，我隨行從後追，我當時有開啟警示燈，興安街下一
      個路口也是紅燈，第一個路口慶城街、興安街口跟第二個
      路口慶城街、長春路差2、30公尺，受處分人被堵在車陣
      中，因為下一個路口是紅燈，變燈後，受處分人好像有點
      催油的感覺，我跟在後面，到慶城街、長春路口把他攔下
      ，我告知他違規事項，請他出示證件，他申訴是說他違規
      的地方，跟我舉發的地方不符，說也不是違規現行犯，不
      服我的告發，他要求我帶他回派出所，所以我就帶他回去
      ，我在派出所製單告發，他有簽名。」」等語明確（見原
      審卷第25頁背面、第26頁，96年7月2日訊問筆錄）。
（二）本件執勤員警，與受處分人不相識，應無誣攀之動機及必
      要，而林錫次於原審出庭作證以偽證罪責擔保其證言之真
      正，因查無任何證據足資證明警察有捏造事實違法取締之
      情事，本案違規事證已明，原處分機關據以裁罰並無不妥
      。抗告意旨仍執前詞，否認違規，而指摘原裁定不當，為
      無理由，應予駁回。
據上論結，應依道路交通管理處罰條例第89條，道路交通案件處
理辦法第26條，刑事訴訟法第412條，裁定如主文。
中　　華　　民　　國　　96　　年　　8 　　月　　30　　日
　　　　　　　　　刑事第十六庭  審判長法　官  葉  騰  瑞
                                      法  官  吳  鴻  章
                                      法  官  王  炳  梁
以上正本證明與原本無異。
不得再抗告。
                                      書記官  廖  逸  柔
中　　華　　民　　國　　96　　年　　8 　　月　　30　　日
